【裁判字號】    97,易,890
【裁判日期】    971030
【裁判案由】    竊盜等
【裁判全文】
臺灣桃園地方法院刑事判決               97年度易字第890號
公  訴  人  臺灣桃園地方法院檢察署檢察官
被      告  甲○○
上列被告因竊盜等案件，經檢察官提起公訴（97年度偵字第1855
0 號），被告於準備程序中就被訴事實為有罪之陳述，經本院裁
定行簡式審判程序，茲判決如下：
    主  文
甲○○攜帶兇器竊盜，累犯，處有期徒刑捌月；又行使偽造特許
證汽車車牌，足以生損害於公眾及他人，累犯，處有期徒刑參月
，扣案之偽造汽車車牌貳面沒收；又竊盜，累犯，處有期徒刑陸
月。應執行有期徒刑壹年參月，扣案之偽造汽車車牌貳面沒收。
    事  實
一、甲○○前曾受下列罪刑宣告及刑之完畢情形，竟不知悔改：
  (一)因強盜案件，經本院以88年度訴字第1435號判決判處有其刑
    2 年8 月確定；又因違反毒品危害防制條例案件，經本院以
    89年度易字第1018號判決判處有期徒刑5 月確定；再因竊盜
    案件，經本院以89年度易字第793 號判決判處有期徒刑1 年
    2 月確定。上揭3 罪經本院以89年度聲字第2964號裁定應執
    行有期徒刑4 年後，送監執行，於92年5 月9 日假釋出監，
    所餘刑期交付保護管束，嗣經撤銷假釋，入監執行殘刑1 年
    3 月19日，刑期自93年10月14日起算。
  (二)因違反毒品危害防制條例等案件，經本院以93年度易字第74
    8 號判決判處應執行有期徒刑11月（施用毒品部分判處有期
    徒刑7 月，竊盜部分判處有期徒刑6 月）；再因違反毒品危
    害防制條例案件，經本院以93年度訴字第1657號判決判處有
    期徒刑7 月確定；復因竊盜案件，經本院以94年度易字第68
    判決判處有期徒刑10月確定。上揭4 罪刑經本院以94年度聲
    字第1485號裁定應執行有期徒刑2 年2 月後，接續於上揭(一)
    所載殘刑執行（共計3 年5 月19日），於96年4 月26日縮短
    刑期假釋出監，所餘刑期交付保護管束，未經撤銷假釋，其
    未執行之刑，以已執行論。
二、甲○○基於意圖為自己不法所有之犯意，於97年8 月19日上
    午9 時許，在桃園縣龜山鄉○○路17號前，以其所有之剪刀
    1 支撬開丙○○所有停放路旁之車號3420-RY 號自小客車（
    價值約新台幣—下同—25,000元）之駕駛座車門後，進入車
    內，再以上開剪刀插入該車電門發動該車後予以竊取該車得
    逞。
三、嗣甲○○為規避查緝，另基於偽造特種文書之犯意，於97年
    8 月20日某時許，在其位於桃園縣蘆竹鄉坑子村頂社9 之3
    號住處內，以其自購之壓克力板黏貼「1690-NT 」字樣電腦
    刻字之方式，偽造車號1690-NT 號汽車車牌2 面後，將上開
    偽造車牌改懸掛至其所竊取之上開自小客車上，而予行使之
    ，足生損害於實際領有車號1690-NT 號汽車牌照之車主張琬
    婷及監理機關對汽車車牌管理之正確性。
四、甲○○另基於意圖為自己不法所有之犯意，於97年8 月21日
    上午11時許，駕駛上開其所竊得之車號3420-RY 號自小客車
    車（斯時該車已改懸其所偽造之車號「1690-NT 」號汽車車
    牌2 面），前往桃園縣觀音鄉○○村○○路某處工廠，，徒
    手竊取該工廠內所擺放而為台灣電力股份有限公司（下稱「
    台電公司」）所有之電纜線4 條（共計重13.4公斤，價值3
    千元）得手後，欲持以變賣。嗣於97年8 月21日下午2 時許
    ，其駕駛上開自小客車行經桃園縣觀音鄉○○路○ 段13 0巷
    27弄27號前為警查獲，並為警扣得其所有供犯罪使用之偽造
    車號1690-NT 號汽車車牌2 面及其所有非供犯罪使用之萬能
    鑰匙、普通鑰匙及油壓剪各1 支等物，因而查悉上情。
五、案經桃園縣政府警察局大園分局報請臺灣桃園地方法院檢察
    署檢察官偵查起訴。甲○○於準備程序中為有罪之陳述，經
    本院裁定行簡式審判程序。
    理  由
一、按除簡式審判程序、簡易程序及第376 條第1 款、第2 款所
    列之罪之案件外，第1 審應行合議審判，民國96年7 月4 日
    修正公布之刑事訴訟法第284 條之1 定有明文。查本案被告
    甲○○涉犯之竊盜等案件，經檢察官提起公訴，其所犯為刑
    事訴訟法第376 條第2 款所列之罪，揆諸上開規定，第1 審
    無庸行合議審判。次按，被告以外之人於審判外之言詞或書
    面陳述，除法律有規定者外，不得作為證據。前項規定，於
    法院以簡式審判程序或簡易判決處刑者，不適用之，刑事訴
    訟法第159 條定有明文。查本案被告甲○○涉犯竊盜等案件
    ，經檢察官提起公訴，被告於準備程序中就被訴事實為有罪
    之陳述，經法官告知簡式審判程序之旨，並聽取公訴人、被
    告之意見後，裁定進行簡式審判程序，且無刑事訴訟法第15
    9 條第1 項規定之適用，合先敘明。
二、上開時地犯罪事實，業據甲○○於警詢、偵查中及本院審理
    中坦承不諱，核與被害人丙○○及證人即台電公司人員乙○
    ○於警詢中之陳述相符，並有搜索扣押筆錄暨扣押物品目錄
    表1 份、被害人丙○○提出之行車執照影本、贓物認領保管
    單各1 紙、警方出具之車輛協尋電腦輸入單2 紙、證人乙○
    ○提出之贓物認領保管單1 紙、車號1690-NT 號車籍查詢資
    料1 份及警方拍攝之蒐證照片16幀附卷可稽，互核相符，由
    此足徵被告前揭任意性自白核與事實相符，應可採信。是本
    案事證明確，被告所涉犯行洵堪認定，應予依法論科。
三、按刑法第321 條第1 項第3 款之攜帶兇器竊盜罪，所謂兇器
    之種類並無限制，凡客觀上足對人之生命、身體、安全構成
    威脅，具有危險性之兇器均屬之，且只須行竊時攜帶此種具
    有危險性之兇器為已足，並不以攜帶之初有行兇之意圖為必
    要。被告持以行竊車號3420─RY號自小客車之剪刀1 支，長
    約15公分，係一端呈尖銳刀剪狀，他端為握把之金屬材質器
    具，客觀上即足以殺傷人之生命、身體，為具有危險性之兇
    器。次按，汽車牌照為公路監理機關所發給，固具有公文書
    性質，惟僅為行車之許可憑證，自屬於刑法第212 條所列特
    許證之一種。是核被告甲○○所為，係犯刑法第321 條第1
    項第3 款之攜帶兇器竊盜罪罪、同法第216 條、第212 條行
    使偽造特許文書罪及同法第320 條第1 項之竊盜罪。公訴人
    認定被告竊盜上開車號3420─RY號自小客車之行為係涉犯刑
    法第320 條第1 項竊盜罪及認定被告竊盜電線之部分係涉犯
    刑法第321 條第1 項第3 款之加重竊盜罪，尚有未洽，然起
    訴之基本社會事實同一，本院爰變更起訴法條後予以審理之
    。被告偽造汽車車牌之低度行為，為其行使偽造車牌之高度
    行為所吸收，不另論罪。被告所犯上開3 罪，犯意個別，行
    為互殊，應予分論併罰。另被告前曾因上揭事實欄「一」所
    載罪刑宣告及刑之執行完畢情形，有臺灣高等法院被告前案
    紀錄表1 份在卷可稽，其於受有期徒刑執行完畢後，5 年內
    故意再犯本件有期徒刑以上之罪者，為累犯，就其所犯各罪
    均應依刑法第47條第1 項規定，加重其刑。爰審酌被告犯罪
    之動機、目的、其竊盜車輛之手段係以攜帶兇器方式為之，
    而其竊盜電線之手段係徒手為之、被告之智識程度為國中畢
    業、前有多次竊盜素行、於本院羈押前夕與父母同住，從事
    車床工作，每月薪水約18,000元及其犯罪後坦承不諱，犯後
    態度良好等一切情狀，分別量處如主文所示之刑，並定其應
    執行之刑，以資懲儆。至公訴意旨具體求處被告應執行有期
    徒刑2 年云云，惟經本院上開論罪科刑結果，認就被告量處
    如主文所示之刑，即足收懲儆之效，附此敘明。公訴人雖建
    議對被告依刑法第90條第1 項規定諭知強制工作云云，惟觀
    諸被告除涉犯本案犯行外，其素行尚可，此有臺灣高等法院
    被告前案紀錄表1 份附卷可參，併斟酌被告因本案遭羈押前
    ，係與父母同住，並從事車床工作賺取薪資貼補家用，衡情
    本案被告尚難認有犯罪之習慣或以犯罪為常業或因遊蕩或懶
    惰成習而犯罪，本院認上開量處之刑，已足促使被告知所警
    惕，尚無予以強制工作之必要，併予敘明。
四、扣案經被告偽造之車號1690-NT 號汽車車牌2 面，為被告偽
    造後予以行使之物，此據被告供承在卷，故屬被告所有供犯
    罪使用之物，爰依刑法第38條第1 項第2 款規定併予宣告沒
    收之。至被告用以竊盜上開車號3420─RY號自小客車之剪刀
    1 支，及被告用以偽造汽車車牌之壓克力板，雖為被告所有
    供犯罪使用之物，但上開剪刀、壓克力板均未扣案，並經被
    告供承：其以該剪刀竊盜上開自小客車後，剪刀已不知去向
    ，壓克力板已經用以偽造車牌完畢等語在卷，顯見上開剪刀
    、壓克力板業已滅失，為免執行困難，本院爰就該剪刀、壓
    克力板之部分認無併予宣告沒收之必要。另，扣案萬能鑰匙
    、普通鑰匙及油壓剪各1 支，雖為被告所有之物，然經被告
    陳明並未使用前開物品犯本案竊盜犯行或行使偽造特種文書
    犯行、又無積極證據證明被告確有使用前開物品犯罪，本院
    即不得就前開物品併予宣告沒收，附此敘明。
據上論斷，應依刑事訴訟法第273 條之1 第1 項、第299 條第1
項前段、第300 條，刑法第216 條、第212 條、第320 條第1 項
、第321 條第1 項第3 款、第51條第5 款、第47條第1 項、第38
條第1 項第2 款，刑法施行法第1 條之1 第1 項、第2 項前段，
判決如主文。
本案經檢察官陳國安到庭執行職務。
中    華    民    國    97    年    10    月    30    日
                  刑事第九庭      法  官  胡芷瑜
以上正本證明與原本無異。
如不服本判決，應於判決送達後10日內向本院提出上訴狀（應附
繕本），其未敘述上訴理由者，應於上訴期間屆滿後20日內補提
理由書狀於本院，上訴於臺灣高等法院。
                                  書記官  張懿昀
中    華    民    國    97    年    10    月    31    日
附錄論罪科刑依據之法條：
刑法第216 條（行使偽造變造或登載不實之文書罪）
行使第210 條至第215 條之文書者，依偽造、變造文書或登載不
實事項或使登載不實事項之規定處斷。
刑法第212 條（偽造變造特種文書罪）
偽造、變造護照、旅券、免許證、特許證及關於品行、能力服務
或其他相類之證書、介紹書，足以生損害於公眾或他人者，處1
年以下有期徒刑、拘役或3 百元以下罰金。
刑法第320 條（普通竊盜罪、竊佔罪）
意圖為自己或第三人不法之所有，而竊取他人之動產者，為竊盜
罪，處5 年以下有期徒刑、拘役或5 百元以下罰金。
意圖為自己或第三人不法之利益，而竊佔他人之不動產者，依前
項之規定處斷。
前二項之未遂犯罰之。
刑法第321 條（加重竊盜罪）
犯竊盜罪而有左列情形之一者，處6 月以上、5 年以下有期徒刑
：
一  於夜間侵入住宅或有人居住之建築物、船艦或隱匿其內而犯
    之者。
二  毀越門扇、牆垣或其他安全設備而犯之者。
三  攜帶兇器而犯之者。
四  結夥三人以上而犯之者。
五  乘火災、水災或其他災害之際而犯之者。
六  在車站或埠頭而犯之者。
前項之未遂犯罰之。


司法院資訊處製作；財團法人民間司法改革基金會備份。
